【裁判字號】    99,簡上,450
【裁判日期】    990830
【裁判案由】    傷害等
【裁判全文】
臺灣桃園地方法院刑事判決             99年度簡上字第450號
上  訴  人
即  被  告  甲○○
上  一  人
選任辯護人  蕭萬龍律師
            張百欣律師
            林哲倫律師
上  訴  人
即  被  告  乙○○
            丙○○
                      衖13號
上列上訴人即被告因傷害等案件，不服本院於民國99年4 月28日
所為之九十八年度壢簡字第二九九六號第一審刑事簡易判決（聲
請簡易判決處刑案號：九十八年度偵字第四二九八號），提起上
訴，本院管轄第二審合議庭判決如下：
    主  文
上訴均駁回。
甲○○、乙○○、丙○○均緩刑貳年。
    事實及理由
一、本案經本院合議庭審理結果，認原審簡易判決以被告甲○○
    犯公然侮辱罪及成年人傷害兒童之身體罪，被告丙○○及乙○○均犯共同傷害罪，依刑法第二百七十七條第一項、第三
    百零九條第一項、第五十五條、第四十一條第一項前段、兒
    童少年福利法第七十條第一項及刑法施行法第一條之一第一
    項、第二項前段之規定，對被告甲○○分別判決判處拘役三
    十日、有期徒刑三月，對被告丙○○及乙○○各判決判處拘
    役五十日，並均諭知易科罰金之折算標準為新臺幣一千元折
    算一日，其認事用法及量刑均屬妥適，應予維持，並引用原
    審刑事簡易判決書記載之犯罪事實、證據及理由（如附件）
    。
二、被告甲○○、丙○○及乙○○提起本件上訴意旨均略以：其
    等均已坦承犯行，並已達成和解，請求給予緩刑等語，有本
    院審判筆錄在卷可按（見本院九十九年度簡上字第四五○號
    卷第120 頁），惟經核原判決既無違誤，本件上訴均非有理
    由，應予駁回。
三、末查，被告甲○○、丙○○及乙○○均無前科，有臺灣高等
    法院被告前案紀錄表在卷可稽，素行尚稱良好，且在本院行
    準備程序時均坦承犯行，復已達成和解，由被告甲○○賠償
    丙○○及乙○○與B女童（民國94年9月生，真實姓名年籍資
    料詳卷）所受之損害並履行完畢，有本院準備程序筆錄在卷
    為憑（見本院九十九年度簡上字第四五○號卷第105至106頁
    ），足認被告三人確有悔悟之心，及其等在本院行準備程序
    時均表示願意相互原諒並給予緩刑之機會，本院認被告三人
    經此刑之宣告後，應能知所警惕，而無再犯之虞，其等所受
    刑之宣告，均以暫不執行為適當，均併予宣告緩刑二年，以
    啟自新。
據上論斷，應依刑事訴訟法第四百五十五條之一第一項、第三項
、第三百六十八條、第三百七十三條，刑法第七十四條第一項第
一款，判決如主文。
本案經檢察官黃怡菁到庭執行職務。
中    華    民    國    99    年    8     月    30    日
                  刑事第十二庭審判長法  官  魏于傑
                                    法  官  許雅婷
                                    法  官  李文娟
本件不得上訴。
以上正本證明與原本無異。
                                    書記官  蕭秀蓉
中    華    民    國    99    年    8     月    30    日
附錄本案論罪科刑法條全文：
刑法第二百七十七條第一項
兒童少年福利法第七十條第一項
刑法第三百零九條第一項

司法院資訊處製作；財團法人民間司法改革基金會備份。
